# 票据保证金利息收入的现流

提问人：金宝 妈 咪 时间：2022-08-23 14:42:39
请教陈版主：
银行承兑汇票的承兑保证金，当票据到期后，原保证金全额退回，则保证金本金的现流在冻结时，作为“支付的其他与筹资活动有关的现金”，解冻时作为“收到的其他与筹资活动有关的现金”。
请问该保证金在冻结期间产生的利息，利息记入“财务费用-利息收入”，则利息的现流是作为“收到的其他与筹资活动有关的现金”，还是作为“收到的其他与经营活动有关的现金”？

回答人：chenyiwei
此类利息，如果按照一般的活期利率计息的，可作为“收到其他与经营活动有关的现金”，即与一般的活期利息一样处理；如果是存为定期，按定期利率计息的，则作为“取得投资收益收到的现金”，相应利润表中列入投资收益。